臺灣板橋地方法院刑事判決　　　　　　　　　　　　　九十三年度訴字第六八七號
　　公　訴　人　臺灣板橋地方法院檢察署檢察官
　　被　　　告　乙○○
右列被告因違反毒品危害防制條例案件，經檢察官提起公訴（九十二年度毒偵字第三
五一五號、九十三年度毒偵字第一一三九號）及移送併案審理（九十三年度毒偵字第
二一一六號），本院依簡式審判程序判決如左：
    主  文
乙○○連續施用第一級毒品，累犯，處有期徒刑壹年。扣案之海洛因二罐、海洛因貳
拾貳包（以上毛重共計貳拾點零柒公克）、海洛因殘渣袋貳個均沒收銷燬之，注射針
筒貳支沒收。
    事  實
一、乙○○有槍砲、麻藥、違反毒品危害防制條例等前科。前因施用毒品案件，經送
    觀察、勒戒後，認無繼續施用毒品之傾向，由臺灣板橋地方法院檢察署檢察官以
    八十七年度偵字第一五四七九號為不起訴處分確定；又因施用毒品案件，再經送
    觀察、勒戒後，因有繼續施用毒品之傾向，經臺灣基隆地方法院以八十八年度毒
    聲字第六一二號裁定命入戒治處所施以強制戒治，後於民國八十八年十一月九日
    停止戒治付保護管束，旋遭上開法院以八十九年毒聲字第三六八號裁定撤銷停止
    戒治，嗣於八十九年九月二十四日戒治期滿而執行完畢，刑事部分則經上開法院
    以八十八年度訴字第一七九號判決判處有期徒刑八月確定，並於九十年五月二十
    三日執行完畢（此部分構成累犯）。復又因施用第一級毒品海洛因、第二級毒品
    安非他命案件，除經本院以九十一年度毒聲字第三三八二號裁定命入戒治處所強
    制戒治外，並經本院以九十一年度訴字第二０五七號判決分別判處有期徒刑十月
    、六月，應執行有期徒刑一年三月確定（此部分尚未執行完畢）。詎其仍不知悔
    改，復基於施用第一級毒品海洛因之概括犯意，自九十二年九月二十四日起至九
    十三年一月十四日凌晨某時止，連續在基隆市○○街二九０巷一一三弄十八號及
    臺北縣瑞芳鎮○○○○路九十四號等友人住處，以將海洛因粉末加水稀釋後，再
    以針筒注入手臂之方式，非法施用第一級毒品海洛因多次，每日約施打一次。嗣
    為警於九十二年九月二十四日晚間六時五十分許在基隆市○○街二九０巷一一三
    弄十八號、同年十月六日凌晨一時許在臺北市○○路、松仁路口，及九十三年一
    月十四日上午七時許在臺北縣瑞芳鎮○○○○路九十四號等處查獲，並扣得第一
    級毒品海洛因二罐及二十二包（以上毛重共計二十點零七公克）、安非他命一包
    （毛重零點三公克）、注射針筒七支、海洛因殘渣袋二個、玻璃吸食器一個、錫
    薄紙一捲、塑膠勺子一支及布袋一個等物。
二、案經基隆市警察局、臺北市政府警察局大安分局移送臺灣基隆地方法院檢察署、
    及臺北市政府警察局信義分局移送臺灣臺北地方法院檢察署呈請臺灣高等法院檢
    察署檢察長令轉臺灣板橋地方法院檢察署檢察官偵查起訴及移送併案審理。
三、本案被訴施用（含持有）第二級毒品安非他命犯行部分，業經臺灣板橋地方法院
    檢察署檢察官於九十三年五月二十七日撤回起訴。
    理  由
一、右揭事實業據被告乙○○於本院審理中供承不諱，而其於前揭時、地為警逮捕後
    所採集之尿液經送鑑驗結果，確均呈嗎啡陽性反應乙節，亦有臺北市立療養院九
    十二年十月十四日煙毒尿液檢驗報告、明生生物科技股份有限公司九十二年十月
    三十日濫用藥物檢體檢驗報告、臺灣檢驗科技股份有限公司九十三年一月十九日
    濫用藥物尿液檢驗報告及臺灣尖端先進生技醫藥股份有限公司九十三年二月二日
    濫用藥物檢驗報告各一紙附卷可稽，復有前揭海洛因二罐、二十二包、海洛因殘
    渣袋二個及注射針筒二支（九十二年十月六日及九十三年一月十四日所查扣）扣
    案可佐，其中扣案之海洛因經送法務部調查局鑑定結果，確實含有海洛因成分，
    亦有該局九十三年三月二十二日調科壹字第三二０００二０二三號鑑定通知書乙
    份在卷可參，被告自白既有上開證據足資補強，應堪信為真實。又被告前因施用
    毒品案件，經送觀察、勒戒後，認無繼續施用毒品之傾向，由臺灣板橋地方法院
    檢察署檢察官以八十七年度偵字第一五四七九號為不起訴處分確定；又因施用毒
    品案件，再經送觀察、勒戒後，因有繼續施用毒品之傾向，經臺灣基隆地方法院
    裁定命入戒治處所施以強制戒治，後於八十八年十一月九日停止戒治付保護管束
    ，旋遭上開法院以八十九年毒聲字第三六八號裁定撤銷停止戒治，嗣於八十九年
    九月二十四日戒治期滿而執行完畢等情，有上開不起訴處分書、臺灣高等法院被
    告全國前案紀錄表各一份在卷可憑，其再犯本件施用第一級毒品之罪，係於強制
    戒治執行完畢釋放後，五年內再犯該條例第十條第一項之罪，依毒品危害防制條
    例第二十三條第二項規定，應逕予論罪科刑。據此，本件事證明確，被告犯行堪
    以認定。
二、按海洛因係毒品危害防制條例第二條第二項第一款所稱之第一級毒品。核被告所
    為，係犯上開條例第十條第一項之施用第一級毒品罪。被告為施用第一級毒品海
    洛因而持有之行為，為其施用之高度行為所吸收而不另論罪。又被告先後多次施
    用第一級毒品海洛因之犯行，時間緊接，方法相同，所犯係構成要件相同之罪名
    ，顯係基於概括犯意反覆為之，應依刑法第五十六條連續犯之規定論以一罪，並
    加重其刑。另毒品危害防制條例雖於九十二年七月九日修正公布、九十三年一月
    九日施行，惟本件被告所為乃係連續犯，其一部分之行為既係於該條例修正施行
    後所為，即不涉及刑罰法律之變更，附此敘明（參照最高法院二十七年上字第一
    六０七號判例意旨）。復查被告前因違反毒品危害防制條例案件，經臺灣基隆地
    方法院以八十八年度訴字第一七九號判決判處有期徒刑八月確定，並於九十年五
    月二十三日執行完畢，有卷附臺灣高等法院被告全國前案紀錄表可按，其於執行
    完畢後五年內再犯本件有期徒刑以上之罪，為累犯，應依刑法第四十七條之規定
    加重其刑，並依法遞加重之。本院爰審酌被告前有多次違反毒品危害防制條例前
    科，有上開被告全國前案紀錄表可按，猶不知悔改而再犯本件施用第一級毒品犯
    行，顯見其戒除毒癮之意志薄弱，惟其施用毒品係自戕行為，對他人法益尚無具
    體危害，及其施用毒品之動機、時間、次數暨犯罪後坦承犯行，態度良好等一切
    情狀，量處如主文所示之刑，以資懲儆。
三、扣案之第一級毒品海洛因二罐、二十二包（以上毛重共計二十點零七公克）係毒
    品，另含有殘餘海洛因之殘渣袋二個，因無法將其上之第一級毒品海洛因自殘渣
    袋中析離，不論屬於犯人與否，均應依毒品危害防制條例第十八條第一項前段規
    定沒收銷燬之；又九十二年十月六日由臺北市政府警察局信義分局、九十三年一
    月十四日由前開警察局大安分局所查扣之注射針筒二支，為被告所有供犯本罪所
    有之物，業據其供承在卷，亦應依刑法第三十八條第一項第二款之規定併予宣告
    沒收。至九十二年九月二十四日由基隆市警察局所查扣之注射針筒五支、玻璃吸
    食器一個、錫薄紙一捲、塑膠勺子一支及布袋一個等物，被告否認為其所有，由
    上開扣案物品係由同案被告劉英豪房間桌上搜得（參見劉英豪之警訊筆錄），及
    扣押物品目錄表「所有人、持有人、保管人」欄中係由劉英豪簽名等情觀之，被
    告所辯尚非不可採信，且上開扣案物品亦非專供施用毒品之器具，復查無證據足
    資證明係被告所有供犯罪所用之物，爰不另為沒收之諭知。末按沒收為從刑之一
    種，依主從不可分原則，應附隨於主刑而同時宣告之，除有罪、免刑等判決，於
    裁判時併宣告外，如諭知無罪之判決，既無主刑，從刑亦無所附麗，此有最高法
    院七十八年臺非字第七十二號判例可資參照。本件扣案之安非他命一包（毛重零
    點三公克），並非被告所犯施用第一級毒品海洛因犯行之證物，而被告被訴施用
    第二級毒品安非他命犯行部分，亦經檢察官撤回起訴，揆諸前揭法理，即無從於
    本件判決併予宣告沒收，附此敘明。
四、本件公訴人原雖僅起訴被告於九十二年九月二十四日晚間八時四十五分許及同年
    十月六日清晨五時十分許為警採尿前二十六小時、九十六小時內某時連續施用第
    一級毒品海洛因之行為，惟被告自九十二年九月二十四日起至九十三年一月十四
    日凌晨某時止，在前揭處所為施用第一級毒品海洛因多次之行為，既係基於概括
    之犯意為之，為連續犯，屬裁判上之一罪，其一部起訴之效力及於全部，且經檢
    察官移送併案審理，基於審判不可分原則，本院自得併予審究，附此敘明。
據上論斷，應依刑事訴訟法第二百七十三條之一第一項、二百九十九條第一項前段，
毒品危害防制條例第十條第一項、第十八條前段，刑法第十一條前段、第五十六條、
第四十七條、第三十八條第一項第二款，判決如主文。
本案經檢察官甲○○到庭執行職務。
中　　　華　　　民　　　國　　九十三　　年　　　六　　　月　　　九　　　日
                                    臺灣板橋地方法院刑事第一庭
                                          法  官  張 紹 省
右正本證明與原本無異。
如不服本判決應於送達後十日內向本院提出上訴狀。
                                          書記官  周 雅 玲
中　　　華　　　民　　　國　　九十三　　年　　　六　　　月　　　九　　　日
附錄本案論罪科刑法條：
毒品危害防制條例第十條第一項
施用第一級毒品者，處六月以上五年以下有期徒刑。
